# 请教陈老师一个股份支付的问题

提问人：怎么回事嘛 时间：2017-12-26 14:15:33
陈老师您好！一个拟IPO公司A，A下面有个子公司B，A持有B的85%股权，另外15%的少数股东是 2016 年 3 月增资进来的外部股东，增资价格每股2.5元，当时B公司账面净资产就是为负数。B亏损比较严重，但是前景看好。 2016 年 7 月，B净资产为每股-1元，A将持有的B股权60%卖给实际控制人甲（其中50%每股 3 元，10%每股 1 元，甲同时是A的高管），25%卖给A公司的高管组成的持股平台合伙企业C，每股 1 元，交易完成后，A不再持有B的股权，A公司合并报表因此确认一笔金额较大的投资收益。问题：在同一时点出售股权不同的价格，至少有一个价格是不公允的。假如此时股权的公允价格是 3 元，那么 1 、出售给实际控制人10%的股份 1 元是否要做股份支付？ 2 、出售给持股平台的股份构成现金结算的股份支付，调整分录是借：管理费用 贷：投资收益吗？那样对损益好像没有什么影响。 3 、如果持股平台里的高管同时在B公司担任职务，A的会计处理有没有变化？ 4 、从A公司ipo角度，该项交易有什么建议？急盼回复，非常感谢！

回答人：chenyiwei
1 、低价出售给实际控制人一般不作为股份支付处理。但在拟IPO这种特定背景下，与实际控制人进行显失公允的关联交易，是否可能招致独立性缺失、规范运作程度低的质疑？这可能对IPO是很不利的。 2 、如何证明 3 元/股的价格是公允价格？是否可能被质疑为转移亏损？ 3 、如此交易安排，A公司的高管持有B的股份，而B又不在A的合并报表范围内，这无助于实现股份支付的根本目的——使高管和股东的利益最大限度一致，降低代理人道德风险。这种安排是否合理？
站在A的合并报表层面，如果转让B的股份给高管的作价确实低于公允价值，可以将差额确认为一项职工薪酬费用，同时按B股权公允价值与对应净资产账面价值之间的差额确认投资收益。但如上所述，建议关注其合理性问题。

提问人：怎么回事嘛 时间：2017-12-27 09:58:56
非常感谢陈老师的及时回复，公允价格我想请证券资格评估师采用收益法进行评估确定。合理性确实是个问题，我非常同意陈老师的观点，不但有转移亏损的嫌疑，而且A和B从事类似业务，有同业竞争的问题。陈老师有什么建议吗，谢谢！

回答人：chenyiwei
这个交易最好撤回，如前所述有害无利。